【裁判字號】    98,易緝,3
【裁判日期】    980204
【裁判案由】    竊盜等
【裁判全文】
臺灣彰化地方法院刑事判決               98年度易緝字第3號
公  訴  人  臺灣彰化地方法院檢察署檢察官
被      告  甲○○
上列被告因竊盜案件，經檢察官提起公訴（97年度偵字第5861號
），本院依簡式審判程序判決如下：
    主  文
甲○○共同踰越牆垣竊盜，累犯，處有期徒刑柒月。
    事  實
一、甲○○前因施用毒品案件，經本院以93年度訴字第295 號判
    決處有期徒刑8 月、5 月，應執行有期徒刑1 年確定，經送
    監執行，於民國94年6 月17日縮短刑期執行完畢。又於95年
    間，因施用毒品案件，經本院以96年度訴字第35號判決處有
    期徒刑8 月、6 月、8 月、6 月、8 月，應執行有期徒刑2
    年確定，經送監執行，嗣經減刑，於97年5 月30日縮短刑期
    期滿執行完畢。仍不知警惕，與林經鴻（業經本院以97年度
    易字第1293號判決處有期徒刑7 月，經臺灣高等法院臺中分
    院以97年度上易字第1866號判決駁回上訴而確定）二人因缺
    錢花用，竟共同意圖為自己不法之所有，並基於竊盜之犯意
    聯絡，於97年6 月20日夜間7 時30分許，至彰化縣彰化市○
    ○路○ 段8 巷6 之1 號之交通部臺灣鐵路管理局彰化電務段
    彰化號誌分駐所，以攀爬方式踰越該址圍牆進入該分駐所建
    築物外之該所圍牆內空地上，共同以徒手搬運之方式，竊取
    交通部臺灣鐵路管理局所有之號誌燈柱1 組（價值約新臺幣
    3 萬8000元）得手，並將之搬運至林經鴻駕駛之車牌號碼02
    93-HT 號自用小貨車上。惟因渠等搬運過程發出聲響，為該
    所輪值電務執勤之員工乙○○發現報警，為警當場查獲。
二、案經乙○○訴由彰化縣警察局彰化分局報告臺灣彰化地方法
    院檢察署檢察官偵查起訴。
    理  由
一、本件被告甲○○所涉為死刑、無期徒刑、最輕本刑為3 年以
    上有期徒刑或高等法院管轄第一審案件以外之罪，並於本院
    行準備程序時就被訴事實為有罪之陳述，本院合議庭依刑事
    訴訟法第273 條之1 第1 項規定，裁定改由受命法官獨任行
    簡式審判程序，先予敘明。
二、上揭犯罪事實業據被告於警詢、偵訊及本院審理時坦承不諱
    （見警卷、偵卷第20頁、本院98年1 月21日審判筆錄），核
    與證人即同案被告林經鴻於警詢及偵訊之證述、證人乙○○
    於警詢之證述（見警卷、偵卷第19頁）相符，並有贓物認領
    保管單1 紙、照片10張可資為證（均見警卷），堪認被告上
    開自白與事實相符。綜上，本件事證明確，被告犯行堪以認
    定，應予依法論科。
三、按刑法第321 條第1 項第1 款所謂建築物，係指住宅以外上
    有屋面周有門壁，足蔽風雨，供人出入，且定著於土地之工
    作物而言，其附連圍繞之土地，不包括在內；如僅踰越圍繞
    之牆垣行竊，尚未侵入有人居住之建築物，自難遽以該條款
    之罪相繩，最高法院50年臺上字第532 號判例意旨可資參照
    。觀諸同案被告林經鴻供陳情節，其係於97年6 月20日前幾
    日騎車行經上開分駐所外時，見圍牆旁置有上開號誌燈柱1
    組，而起意竊盜；又依證人乙○○證述，伊係在執勤過程中
    聽見屋外聲響，至屋外查看時，發覺被告與同案被告林經鴻
    正在搬運上開號誌燈柱1 組，乃報警查獲；依同案被告林經
    鴻及證人陳述情節，顯然該號誌燈柱雖放置於圍牆內，然係
    置於建築物外，此外，並有現場照片可資佐證（見警卷），
    足認被告與同案被告林經鴻共同竊取之號誌燈柱1 組係放置
    於上開分駐所圍牆內緣之屋外，渠等在屋外空地上竊取該號
    誌燈柱，顯與「夜間侵入有人居住之建築物」之加重要件有
    間，此外，復查無證據足資證明被告與甲○○於竊盜過程中
    有侵入該分駐所建築物內之行為，自不得以此加重要件相繩
    。
四、論罪科刑之理由：
  (一)核被告所為，係犯刑法第321 條第1 項第2 款踰越牆垣竊盜
    罪。起訴意旨認被告行為尚構成同條項第1 款夜間侵入有人
    居住之建築物之加重要件，尚有未洽，已如前述；惟此僅係
    加重條件之減少，仍屬單純一罪，無庸變更起訴法條或另為
    無罪諭知，併此敘明。
  (二)按毀越門扇而入室行竊，其侵入住宅行為已結合於所犯加重
    竊盜之罪質中，無更行構成侵入住宅罪之理，最高法院27年
    上字第1887號判例、85年度臺上字第4492號判決可資參照；
    被告雖無故侵入他人建築物附連圍繞之土地，惟此部分行為
    已結合於所犯踰越牆垣加重竊盜之罪質，自無更行構成侵入
    住宅罪之理，此部分並經公訴人當庭更正所援引之法條，應
    予說明。
  (三)被告與林經鴻就本件竊盜犯行，事前已有謀議，行為時又由
    被告與林經鴻共同為徒手搬運之竊盜行為，渠等就本案竊盜
    犯行顯有犯意聯絡及行為分擔，應以共同正犯論。
  (四)被告前因施用毒品案件，經本院以93年度訴字第295 號判決
    處有期徒刑8 月、5 月，應執行有期徒刑1 年確定，經送監
    執行，於94年6 月17日縮短刑期執行完畢；又於95年間，因
    施用毒品案件，經本院以96年度訴字第35號判決處有期徒刑
    8 月、6 月、8 月、6 月、8 月，應執行有期徒刑2 年確定
    ，經送監執行，嗣經減刑，於97年5 月30日縮短刑期期滿執
    行完畢，有臺灣高等法院被告前案紀錄表可稽，被告於有期
    徒刑執行完畢後5 年內又故意再犯本案之罪，為累犯，應依
    刑法第47條第1 項規定，加重其刑。
  (五)爰審酌被告正值壯年，不思以正當方式謀生，本次僅因欠缺
    金錢花用，即以踰越牆垣之方式竊取他人物品，所為危害社
    會治安，顯然欠缺法紀觀念及尊重他人財產權之觀念，行為
    甚不足取，惟渠等所竊得物品業經被害人領回，對被害人造
    成之損害尚非甚鉅，且被告坦承犯行，犯後態度尚佳，暨其
    犯罪手段、智識程度等一切情狀，認公訴人請求量處有期徒
    刑7 月之刑，核屬妥適，爰量處如主文所示之刑，以示懲儆
    。
據上論斷，應依刑事訴訟法第273 條之1 第1 項、第299 條第1
項前段，刑法第28條、第321 條第1 項第2 款、第47條第1 項，
判決如主文。
本案經檢察官蔡曉崙到庭執行職務。
中    華    民    國    98    年    2     月    4     日
                  刑事第三庭  法  官  楊舒嵐
以上正本證明與原本無異。
如不服本判決應於收受判決後10日內，向本院提出上訴書狀，並
應敘述具體理由; 其未敘述上訴理由者，應於上訴期間屆滿後20
日內向本院補提理由書（均須按他造當事人之人數附繕本）「切
勿逕送上級法院」。
告訴人或被害人對於判決如有不服具備理由請求檢察官上訴者，
其上訴期間之計算係以檢察官收受判決正本之日期為準。
中    華    民    國    98    年    2     月    4     日
                              書記官  陳如玲
附錄論罪科刑法條：
刑法第321條第1項
（加重竊盜罪）
犯竊盜罪而有左列情形之一者，處 6 月以上、 5 年以下有期徒
刑：
一、於夜間侵入住宅或有人居住之建築物、船艦或隱匿其內而犯
    之者。
二、毀越門扇、牆垣或其他安全設備而犯之者。
三、攜帶兇器而犯之者。
四、結夥三人以上而犯之者。
五、乘火災、水災或其他災害之際而犯之者。
六、在車站或埠頭而犯之者。


司法院資訊處製作；財團法人民間司法改革基金會備份。
